【裁判字號】    89,婚,483
【裁判日期】    891130
【裁判案由】    履行同居
【裁判全文】
臺灣屏東地方法院民事判決  八十九年度婚字第四八三號
    原      告  乙○○
    被      告  甲○○
右當事人間請求履行同居事件，本院判決如左：
    主    文
原告之訴駁回。
訴訟費用由原告負擔。
    事    實
甲、原告方面：
一、聲明：求為判決被告應與原告同居。
二、陳述：
    原告與被告於民國八十六年一月十八日結婚，婚後育有二子，詎被告於八十七年
    二月間，即經常攜子返回娘家，嗣八十九年九月十二日原告之父中風住院，被告
    再度攜子返回娘家，迄今未回，拒不履行與原告同居之義務，爰依民法第一千零
    零一條之規定，訴請判決命被告應與原告同居。
三、證據：提出戶籍登記簿謄本一件為證，並聲請訊問證人簡榮道。
乙、被告方面：
一、聲明：求為判決如主文第一項所示。
二、陳述：
    兩造於八十五年十一月二十日結婚，於八十六年一月十八日登記，原告於婚後經
    常在外喝酒，並招攬小姐坐陪。又原告將工作所得揮霍於飲酒尋歡，未顧及被告
    及子女之生活，且被告如不順其意，即持刀恐嚇被告，致被告因此返回娘家居住
    ，故被告有正當理由不能與原告履行同居之義務。
三、證據：提出戶籍登記簿謄本、和解書、本院八十九年度家護字第三一三號通常保
    護令各一件及照片二張為證。
    理    由
一、本件原告主張其與被告於八十六年一月十八日結婚，婚後育有二子，詎被告於八
    十七年二月間，即經常攜子返回娘家，嗣八十九年九月十二日原告之父中風住院
    ，被告再度攜子返回娘家，迄今未回，拒不履行與原告同居之義務，爰依民法第
    一千零零一條之規定，訴請判決命被告應與原告同居。而被告則以兩造於八十五
    年十一月二十日結婚，於八十六年一月十八日登記，原告於婚後經常在外喝酒，
    並招攬小姐坐陪，又原告將工作所得揮霍於飲酒尋歡，未顧及被告與子女之生活
    ，且被告如不順其意，即持刀恐嚇被告，致被告因此返回娘家居住，被告自有正
    當理由不能與原告履行同居之義務等語，資為抗辯。
二、按夫妻互負同居之義務，但有不能同居之正當理由者，不在此限，民法第一千零
    零一條定有明文。查原告主張兩造為夫妻，被告拒不履行與原告同居之義務等情
    ，固據其提出戶籍登記簿謄本一件為證，並經證人即原告之父簡榮道證述屬實。
    惟被告就此則以原告經常在外喝酒，並招攬小姐坐陪，將工作所得揮霍於飲酒尋
    歡，未顧及被告與子女之生活，且曾持刀恐嚇被告等語置辯，並提出和解書、照
    片及本院八十九年度家護字第三一三號通常保護令等件為證，則其上開所辯即堪
    採信。原告既經常飲酒尋歡，未支付被告家庭生活費用，復對被告實施精神上不
    法侵害之行為，被告自有不能與原告同居之正當理由。從而，原告訴請被告應與
    其同居，於法即有未洽，所訴應予駁回。
據上論結，本件原告之訴為無理由，並依民事訴訟法第七十八條，判決如主文。
中      華      民      國    八十九    年      十一    月      三十    日
                                    臺灣屏東地方法院民事第二庭
~B法      官  王致傑
右為正本，係照原本作成。
如不服本判決，應於送達後廿日內，向本院提出上訴狀。
~B法院書記官  粘嫦珠
中      華      民      國    八十九    年      十一    月      三十    日


司法院資訊處製作；財團法人民間司法改革基金會備份。
